臺灣士林地方法院民事裁定　94年度簡抗字第1號
抗　告　人　川山企業股份有限公司
法定代理人　甲○○
相　對　人　東晶國際企業有限公司
　　　　　　　　　　　之3
法定代理人　乙○○
抗告人與相對人間請求返還不當得利事件，抗告人對於民國93年
12月14日本院士林簡易庭所為93年度士再簡字第5 號第一審裁定
提起抗告，本院裁定如下：
    主  文
抗告駁回。
抗告費用由抗告人負擔。
　　理  由
一、抗告意旨略以：相對人提出之進貨序號實為生產批號，相對
    人謂序號係自己記錄，其真實性存疑。又相對人所指非其貨
    品之序號未出現於抗告人之庫存貨品上，卻出現在相對人之
    通路貨架上，且所指貨品中除一台淨水器外，皆未見抗告人
    處理過之痕跡。基於以上新事證，相對人應提出日本原廠出
    貨序號證明、原廠鑑定證明，俾對照相對人提出之市調序號
    資料及最近5 至10年之序號紀錄，以明真相。原審對為抗告
    人所提足以影響於判決之重要證據及新事證全未斟酌，為此
    求為廢棄原裁定等語。
二、按再審之訴，應於30日之不變期間內提起。前項期間，自判
    決確定時起算，判決於送達前確定者，自送達時起算；其再
    審之理由發生或知悉在後者，均自知悉時起算；再審之訴，
　　應以訴狀表明再審理由及關於再審理由並遵守不變期間之證
  　據，提出於管轄法院為之；再審之訴不合法者，法院應以裁
    定駁回之；民事訴訟法第500 條第1 項、第2 項、第501 條
    第1 項第4 款、第502 條第1 項分別定有明文。次按提起再
    審之訴，應依民事訴訟法第501條第1項第4款表明再審理由
    ，及關於再審理由並遵守不變期間之證據，此為必須具備之
    程式。所謂表明再審理由，必須指明確定判決有如何合於法
    定再審事由之具體情事始為相當，倘僅泛言有何條款之再審
    事由，而無具體情事者，仍難謂已合法表明再審事由。既未
    合法表明再審事由，即為無再審之事由，性質上無庸命其補
    正（最高法院61年台再字第137 號判例參照）。又提起再審
    ，應依民事訴訟法第501 條第1 項第4 款之規定，表明遵守
    不變期間之證據，其自判決（或裁定）確定時起算，已逾30
    日之不變期間，而未表明遵守不變期間之證據者，即為再審
    之訴不合法，毋庸命其補正（最高法院60年台抗字第538 號
    判例參照）。又當事人以有民事訴訟法第496 條第1 項第1
    款適用法規顯有錯誤或第2 款判決由與主文顯有矛盾之情形
    提起再審之訴，應認此項理由於裁判送達時當事人即可知悉
    ，故計算是否逾30日之不變期間，應自裁判確定時起算，無
    同法第500 條第2 項但書再審理由知悉在後之適用（最高法
    院70年台再字第212 號判例參照）。
三、再按當事人對於第一審或第二審之判決，雖於上訴期間內提
    起上訴，但因上訴不合程式致被駁回者，仍於上訴期間屆滿
    時確定（最高法院23年抗字第2247號判例參照）。經查，本
    院士林簡易庭92年度士小字第1296號小額民事判決於民國92
    年12月29日送達抗告人，抗告人雖提出上訴，惟經本院士林
    簡易庭於93年2 月13日以其上訴狀未記載上訴理由裁定駁回
    上訴，抗告人提起抗告，再經本院於93年10月29日以93年度
    小抗字第2 號裁定駁回抗告等情，經本院調卷核閱無訛。揆
    諸上開說明，本院士林簡易庭92年度士小字第1296號小額民
    事判決應於93年1 月18日確定。
四、抗告人於原審以本院士林簡易庭92年度士小字第1296號小額
    民事判決有(一)「適用法規顯有錯誤」。(二)「判決理由與其主
    文顯有矛盾」。(三)「可代替物，無損價值，不需原物返還」
    。(四)「再審原告已主張由再審被告負舉證責任，原審漏未審
    酌」之情形為由，依民事訴訟法第496 條第2 款、第13款及
    497 條提起再審之訴。惟查，抗告人於93年12月3 日始依民
    事訴訟法第496 條第1 項第1 款、第2 款提起再審之訴，自
    93 年1月18日判決確定時起算，顯已逾30日之不變期間。又
    抗告人僅泛言原確定判決有民事訴訟法第496 條第13款及第
    497 條之再審事由，惟未表明原確定判決有何合於該再審事
    由之具體情事，亦未表明遵守不變期間之證據，顯不合法。
    原審裁定駁回抗告人之再審之訴，於法並無不合。抗告人就
    原審駁回再審之訴之裁定提起抗告，為無理由，應予駁回。
五、依民事訴訟法第436 條之1 第3 項、第495 條之1 第1 項、
    第449 條第1 項、第95條、第78條裁定如主文。
中　　華　　民　　國　　94　年　　3 　　月　　 31   　日
                  民事第一庭  審判長法　官  黃小瑩
                                    法  官  洪舜帆
                                    法  官  楊智勝
以上正本證明與原本無異。
本裁定不得抗告。
中　　華　　民　　國　　94　年　　4 　　月　　 6 　   日
                                    書記官　黃王雅寬
